【裁判字號】    89,交上易,2856
【裁判日期】    890810
【裁判案由】    過失傷害
【裁判全文】
臺灣高等法院臺中分院刑事判決                八十九年度交上易字第二八五六號
    上  訴  人
    即  被  告  丙○○○
右上訴人因業務過失致傷害案件，不服臺灣彰化地方法院八十九年度交易字第一０四
號中華民國八十九年八月十日第一審判決（起訴案號：臺灣彰化地方法院檢察署八十
八年度偵字第三七五五號），提起上訴，本院判決如左：
      主  文
上訴駁回。
丙○○○緩刑貳年。
      事實及理由
一、本案經本院審理結果，認第一審判決認事用法及量刑均無不當，應予維持，並引
    第一審判決書記載之事實、證據及理由。（如附件）
二、被告謝許績雲上訴意旨略以：伊所駕駛之農用耕耘機，車速很慢，本件事故之發
    生，告訴人乙○○亦有過失，且伊從事農作，家庭經濟不佳，實無力履行告訴人
    請求賠償之金額等語。
三、本院查：被告於警訊初供時就事故發生之原因供稱：「我駕農用耕耘機載運溼稻
    包由員林往溪湖方向 (東向西)欲前往興霖路烘乾銷售，看中正路同向車道無車
    未至十字路口而提前駛入對向之外車道．．適由乙○○ＫＷＲ─五０一號重機車
    由溪湖往員林方向行駛，對方也沒注意到因而撞及，致乙○○人車倒地受傷」等
    語。就肇事經過一節，核與告訴人所指情節相符，並有道路交通事故調查報告表
    上所繪製之現場圖可考，是被告確有違規逆向行駛之行為以致肇事應堪認定，其
    就本件車禍之發生自有過失。
四、原審因而適用刑事訴訟法第四百五十二條、第二百九十九條第一項前段、第三百
    條，刑法第二百八十四條第二項前段、第四十一條，罰金罰鍰提高標準條例第一
    條前段、第二條之規定，並審酌被告犯罪所生之危害、被害人所受傷勢及犯罪後
    態度等一切情狀，量處有期徒刑三月，並諭知易科罰金之折算標準，其認事用法
    核無違誤，量刑亦屬允當，上訴意旨猶執陳詞否認犯罪，其上訴為無理由，應予
    駁回。復查被告前未曾受有期徒刑以上刑之宣告，有台灣彰化地方法院檢察署刑
    案資料查註紀錄表附於偵查卷可稽，因一時疏未注意，致罹刑章，犯後已與告訴
    人達成和解，當庭給付告訴人八萬元，經此教訓，當知所警惕，應無再犯之虞，
    本院認對被告所宣告之刑，以暫不執行為適當，爰併宣告緩刑二年。
五、據上論斷，應依刑事訴訟法第三百七十三條、第三百六十八條，刑法第七十四條
    第一款，判決如主文。
本案經檢察官甲○○到庭執行職務。
中      華      民      國    九  十      年     二       月   十四     日
                              臺灣高等法院臺中分院刑事第四庭
                                    審判長法  官  洪  耀  宗
                                          法  官  江  德  千
                                          法  官  劉  登  俊
右正本證明與原本無異。
不得上訴。
                                          書記官  吳  麗  慧
中      華      民      國    九  十      年     二       月    十六    日
                                                                        Ｋ


司法院資訊處製作；財團法人民間司法改革基金會備份。
